臺灣宜蘭地方法院刑事判決
111年度易字第67號
公  訴  人  臺灣宜蘭地方檢察署檢察官
被      告  黃偉恩


上列被告因竊盜等案件，經檢察官提起公訴（111年度偵緝字第7
3號），被告於本院準備程序進行中，就被訴事實為有罪之陳述
，經本院告知簡式審判程序意旨，並聽取公訴人、被告之意見後
，裁定改依簡式審判程序審理，並判決如下：
    主    文
乙○○犯竊盜罪，處有期徒刑貳月，如易科罰金以新臺幣壹仟元折
算壹日。又犯非法由自動付款設備取財罪，處有期徒刑參月，如
易科罰金以新臺幣壹仟元折算壹日；未扣案之犯罪所得新臺幣壹
拾伍萬元沒收，於全部或一部不能沒收或不宜執行沒收時，追徵
其價額。應執行有期徒刑肆月，如易科罰金以新臺幣壹仟元折算
壹日。
    犯罪事實
一、乙○○於民國110年6月6日下午3時42分前某時許，在宜蘭縣不
    詳處所，向其友人甲○○借用車牌號碼000-0000號自小貨車後
    ，見甲○○所申辦之中華郵政股份有限公司蘇澳馬賽郵局帳號
    00000000000000號帳戶（下稱郵局金融帳戶）之提款卡置於
    車內冷氣口上方，竟基於意圖為自己不法所有之竊盜
    犯意，徒手竊取之。
二、乙○○竊得前揭郵局金融帳戶提款卡後，復基於意圖為自己不
    法之所有，以不正方法由自動付款設備取得他人之物之犯意
    ，分別於附表所示之時間，駕駛車牌號碼0000-00號自小客
    車前往附表所示之地點，將前揭竊得之郵局金融帳戶提款卡
    插入設置於該地點之自動櫃員機，並輸入因先前受甲○○委託
    領款時而知悉之提款卡密碼，使自動櫃員機誤認乙○○係有權
    提款之人，以此不正方法自上開帳戶內先後提領、轉匯如附
    表所示之金額共20萬元，得手後除返還2萬元外，將其餘詐
    得之金錢花用殆盡。嗣甲○○發現帳戶款項遭盜領後詢問乙○○
    ，並偕同乙○○前往派出所報警，乙○○當場交付前揭竊得之提
    款卡予警方查扣，後警方另調閱道路及超商監視器畫面，甲
    ○○並於製作警詢筆錄時當場指認監視器畫面中提領款項之人
    為乙○○，因而循線查悉上情。
三、案經甲○○訴由宜蘭縣政府警察局羅東分局報請臺灣宜蘭地方
    檢察署檢察官偵查後提起公訴，被告於本院準備程序進行中
    ，就被訴事實為有罪之陳述，經裁定改依簡式審判程序審理
    。
    理  由
壹、程序部分：
    本件被告乙○○所犯係死刑、無期徒刑、最輕本刑為三年以
    上有期徒刑以外之罪，其於審理中就被訴事實為有罪之陳述
    ，經本院告知簡式審判程序之旨，並聽取公訴人、被告之意
    見後，依刑事訴訟法第二百七十三條之一第一項規定，裁定
    進行簡式審判程序並為審理判決，且依刑事訴訟法第二百七
    十三條之二、第一百五十九條第二項之規定，不適用第一百
    五十九條第一項關於排除傳聞證據、第一百六十一條之二關
    於當事人、代理人、辯護人或輔佐人就證據調查之範圍、次
    序及方法表示意見之規定、第一百六十一條之三關於調查被
    告自白的限制之規定、第一百六十三條之一關於聲請調查證
    據的程式之規定、第一百六十四條至第一百七十條關於證據
    調查方法等傳聞法則有關限制證據能力之相關規定，合先敘
    明。
貳、認定被告犯罪所憑證據及論罪科刑部分：
一、認定犯罪事實所憑證據及理由：
    上開犯罪事實，業據被告於偵查及本院審理中坦承不諱（見
    111年度偵緝字第73號卷第15至16頁、本院卷第35至38頁、
    第44至46頁），核與證人即告訴人甲○○於警詢、本院審理中
    證述情節相符（見警羅偵字第1100015583號卷〈下稱羅東警
    卷〉第4至7頁、本院卷第36至37頁、第45至46頁），並有宜
    蘭縣政府警察局羅東分局扣押筆錄、扣押物品目錄表各1份
    、告訴人領回郵局金融帳戶提款卡所出具之贓物認領保管單
    、告訴人所有之郵局金融帳戶存簿影本、金融卡影本、被告
    駕駛之自小客車行車軌跡圖各1紙、道路及超商監視器畫面
    翻拍照片85幀、車輛詳細資料報表2紙、甲○○所有之郵局金
    融帳戶交易資料、宜蘭縣政府警察局羅東分局公正派出所受
    理各類案件紀錄表各1紙、宜蘭縣政府警察局羅東分局公正
    派出所受（處）理案件證明單2紙在卷可佐（見羅東警卷第1
    0至17頁、第19至42頁、第45至48頁），足徵被告前開自白
    核與事實相符。本件事證明確，被告犯行堪以認定，應予依
    法論科。
二、論罪部分：
（一）核被告就犯罪事實一所為，係犯刑法第三百二十條第一項
      之普通竊盜罪；就犯罪事實二所為，係犯刑法第三百三十
      九條之二第一項之以不正方法由自動付款設備取財罪。又
      被告就犯罪事實欄二所載於附表所示之時間，10次持告訴
      人之郵局金融帳戶提款卡插入如附表所示之地點設置自動
      櫃員機輸入密碼後提領、轉匯共新臺幣（下同）20萬元，
      係基於單一以不正方法由自動付款設備取得他人之物之犯
      意，接續於密切接近之時地，侵害同一之法益，各行為彼
      此間之獨立性極為薄弱，依一般社會健全觀念，在時間差
      距上，難以強行分開，在刑法評價上，以視為數個舉動之
      接續施行，合為包括之一行為予以評價為宜，應認屬接續
      犯，而僅成立一非法由自動付款設備取財罪。再被告所犯
      上開竊盜罪、以不正方法由自動付款設備取財罪2罪，犯
      意各別，行為互殊，應予分論併罰。
（二）查被告前於107年間因妨害性自主案件，經本院以107年度
      侵訴字第4號刑事判決判處有期徒刑五月確定，於109年2
      月1日執行完畢，此有臺灣高等法院被告前案紀錄表在卷
      可憑，是其於有期徒刑執行完畢後五年內，再故意犯本件
      有期徒刑以上之2罪，均符合刑法第四十七條第一項之累
      犯規定，惟依司法院釋字第七七五號解釋所闡釋之意旨，
      構成累犯者苟不分情節，基於累犯者有其特別惡性及對刑
      罰反應力薄弱之立法理由，一律加重最低本刑，將可能致
      生行為人所受之刑罰超過其所應負擔罪責之情而不符罪刑
      相當原則，故本院斟酌其前案紀錄及其他刑法第五十七條
      所列事項，認其所犯上揭前案之犯罪型態、罪質、犯罪情
      節均與本件迥異，其雖於上揭前案執行完畢後五年內再犯
      本案，然依卷內事證，尚難認其具有特別之惡性或對刑罰
      反應力特別薄弱之情形，是認本件尚無依刑法第四十七條
      第一項加重法定最低本刑之必要，爰不予加重其刑。
（三）爰以行為人之責任為基礎，審酌被告前已有違反毒品危害
      防制條例、妨害性自主、詐欺、違反洗錢防制法等前科紀
      錄，素行非佳，有臺灣高等法院被告前案紀錄表在卷可稽
      ，詎仍未知警惕，正值青壯，卻未思以己力賺取所需，利
      用借用告訴人車輛機會恣意竊取告訴人提款卡，再持竊得
      之提款卡盜領、轉匯告訴人存款，嚴重侵害告訴人之財產
      權，所為實值非難，並考量被告犯罪之動機、目的、手段
      ，已將竊得之提款卡返還告訴人，且於犯案過程中返還部
      分盜領之2萬元予告訴人，並於本院審理時與告訴人達成
      和解，取得告訴人之諒解，對告訴人財產法益所生之損害
      及社會治安所生危害之程度，兼衡其高職畢業之智識程度
      ，從事鐵工、家中有父母親、經濟狀況普通之家庭生活狀
      況（均本院審理中自陳），暨犯後坦承犯行之犯後態度，
      並參酌告訴人於本院審理時表示：若被告願意悔過，請求
      法院從輕量刑之意見等一切情狀，就被告所犯竊盜罪及以
      不正方法由自動付款設備取財罪2罪，分別量處如主文所
      示之刑，併定其應執行之刑，及均諭知易科罰金之折算標
      準，以示警懲。
參、沒收部分：
一、按「犯罪所得，屬於犯罪行為人者，沒收之。但有特別規定
　　者，依其規定。」、「前二項之沒收，於全部或一部不能沒
    收或不宜執行沒收時，追徵其價額。」、「犯罪所得已實際
    合法發還被害人者，不予宣告沒收或追徵。」，刑法第三十
    八條之一第一項、第三項、第五項分別定有明文。又按刑法
    第三十八條之一第五項所謂實際合法發還，指因犯罪而生民
    事或公法請求權已經被實現而言，不以發還扣押物予原權利
    人為限，如財產犯罪，行為人已依和解條件履行賠償損害之
    情形亦屬之。犯罪所得已實際發還或賠償被害人者，法院自
    無再予宣告沒收或追徵之必要；倘行為人雖與被害人達成民
    事賠償和解，實際上未將和解金額給付被害人，或犯罪所得
    高於和解金額，法院對於未給付之和解金額或犯罪所得扣除
    和解金額之差額部分等未實際賠償之犯罪所得，自仍應諭知
    沒收或追徵（最高法院109年度台上字第531號判決意旨參照
    ）。
二、經查，就犯罪事實一被告竊得之郵局金融帳戶提款卡，為被
　　告之犯罪所得，業經警方查扣，並返還予告訴人，有告訴人
    具領失竊之物所出具之贓物認領保管單1紙在卷可佐；就犯
    罪事實二被告於110年6月6日下午3時42分盜領告訴人郵局金
    融帳戶內之2萬元，已於同日晚上7時38分許存入告訴人郵局
    金融帳戶內償還，業經證人即告訴人甲○○於本院準備程序時
    供述在卷，並有告訴人郵局金融帳戶交易資料附卷可參，是
    上開犯罪所得既均已實際合法發還被害人，依刑法第三十八
    條之一第五項規定，爰不予宣告沒收。
三、另被告就犯罪事實二其餘盜領、轉匯之18萬元，屬其犯罪所
　　得。雖被告於111年3月21日本院審理中與證人即告訴人甲○○
    成立和解，願分期給付賠償證人即告訴人之損害，惟目前僅
    於111年4月7日給付賠償證人即告訴人共3萬元，剩餘15萬元
    尚未實際履行賠償，有本院111年3月21日和解筆錄及公務電
    話紀錄2紙在卷可稽，揆諸上開說明，被告取得之犯罪所得
    扣除和解給付金額之差額部分縱未扣案，仍應依刑法第三十
    八條之一第一項前段規定宣告沒收，並依同條第三項規定，
    諭知於全部或一部不能沒收或不宜執行沒收時，追徵其價額
    。
據上論斷，應依刑事訴訟法第二百八十四條之一、第二百七十三
條之一第一項、第二百九十九條第一項前段，刑法第三百二十條
第一項，第三百三十九條之二第一項、第四十一條第一項前段、
第五十一條第五款、第三十八條之一第一項、第三項、第五項，
刑法施行法第一條之一第一項，判決如主文。
本案經檢察官郭欣怡提起公訴，檢察官劉憲英到庭執行職務。
中    華    民    國    111    年     4    月    7    日
                刑事第四庭 法  官  林惠玲
以上正本證明與原本無異。
如不服本判決應於收受本判決後20日內向本院提出上訴書狀，並
應敘述具體理由。若未敘述理由者，應於上訴期間屆滿後20日內
向本院補提理由書狀(均須按他造當事人之人數附繕本)。
                           書記官  陳蒼仁
中    華    民    國    111    年    4     月   7   日
附表：
編號 交易時間 交易地點 交易金額 1 110年6月6日下午3時42分56秒 宜蘭縣○○鎮○○路000○0號統一超商欣銓門市 提領2萬元（已於同日晚上7時38分返還） 2 110年6月7日凌晨1時24分38秒 宜蘭縣○○鎮○○路000○0號統一超商欣銓門市 提領2萬元 3 110年6月7日凌晨4時3分57秒 宜蘭縣○○鎮○○路000○0號統一超商欣銓門市 提領2萬元 4 110年6月7日凌晨4時28分43秒 宜蘭縣○○鎮○○路○段000號萊爾富超商羅東店 提領2萬元 5 110年6月7日凌晨5時1分51秒 宜蘭縣○○鎮○○路000○0號統一超商欣銓門市 提領2萬元 6 110年6月7日上午6時1分59秒 宜蘭縣○○鎮○○路000○0號統一超商欣銓門市 提領2萬元 7 110年6月7日上午6時3分35秒 宜蘭縣○○鎮○○路000○0號統一超商欣銓門市 匯款3萬元 8 110年6月7日上午8時10分21秒 宜蘭縣○○鎮○○路000○0號統一超商欣銓門市 提領1萬元 9 110年6月7日上午9時20分34秒 宜蘭縣○○鎮○○路000○0號統一超商欣銓門市 提領2萬元 10 110年6月7日上午9時21分24秒 宜蘭縣○○鎮○○路000○0號統一超商欣銓門市 提領2萬元 
附錄本案論罪科刑之法條：
中華民國刑法第三百二十條（普通竊盜罪、竊佔罪）
意圖為自己或第三人不法之所有，而竊取他人之動產者，為竊盜
罪，處五年以下有期徒刑、拘役或五十萬元以下罰金。
意圖為自己或第三人不法之利益，而竊佔他人之不動產者，依前
項之規定處斷。
前二項之未遂犯罰之。

中華民國刑法第三百三十九條之二（違法由自動付款設備取得他
人之物之處罰）
意圖為自己或第三人不法之所有，以不正方法由自動付款設備取
得他人之物者，處三年以下有期徒刑、拘役或一萬元以下罰金。
以前項方法得財產上不法之利益或使第三人得之者，亦同。